臺灣雲林地方法院刑事判決　　　　　　　 99年度訴字第922號
公　訴　人　臺灣雲林地方法院檢察署檢察官
被　　　告　林建焜
上列被告因違反毒品危害防制條例案件，經檢察官提起公訴（99
年度毒偵字第1710號），被告於準備程序期日就被訴事實為有罪
陳述，本院進行簡式審判程序，並判決如下：
    主  文
林建焜施用第一級毒品，累犯，處有期徒刑玖月。又施用第二級
毒品，累犯，處有期徒刑柒月。應執行有期徒刑壹年壹月。
    事  實
一、林建焜前因施用毒品案件，經觀察、勒戒後，認無繼續施用
    毒品之傾向，於民國87年12月4 日執行完畢釋放出所；又因
    施用毒品案件，經國防部南部地方法院軍事法院裁定經觀察
    、勒戒後，認有繼續施用毒品之傾向，經同院裁定送強制戒
    治後，於93年8 月27日執行完畢。再因施用第一、二級毒
    品案件，經臺灣嘉義地方法院97年度訴字第146 號判處有期
    徒刑8 月、5 月，定應執行有期徒刑1 年確定；2 次施用
    第二級毒品案件，經同院以97年度嘉簡字第742 號判處各有
    期徒刑3 月，定應執行有期徒刑4 月確定；施用施用第一
    、二級毒品案件，經同院以97年度訴字第452 號判處有期徒
    刑8 月、5 月，定應執行有期徒刑1 年確定，上揭至應
    執行刑經裁定合併定應執行有期徒刑2 年2 月確定，於99年
    2 月5 日假釋付保護管束出監，甫於99年7 月29日假釋期滿
    未經撤銷，以已執行完畢論。其猶不思警惕，復分別基於施
    用第一級、第二級毒品之犯意，於99年10月10日22時許，在
    雲林縣斗南鎮麥當勞速食店附近路旁之自用小客車內，以將
    海洛因捲入香菸內點然後吸食其煙霧之方式，施用第一級毒
    品海洛因1 次；及以將甲基安非他命置入玻璃球內燒烤後吸
    食其煙霧方式，施用第二級毒品甲基安非他命1 次。嗣於99
    年10月13日15時許，為警得其同意採尿送驗，結果呈現可待
    因、嗎啡及安非他命、甲基安非他命陽性反應，而查悉上情
    。
二、案經雲林縣警察局虎尾分局報告臺灣雲林地方法院檢察署檢
    察官偵查起訴。
    理  由
一、本件被告所犯為死刑、無期徒刑、最輕本刑為三年以上有期
    徒刑以外之罪，亦非屬高等法院管轄之第一審案件，其於準
    備程序進行中，先就被訴事實為有罪之陳述，經法官告知簡
    式審判程序之旨，並聽取公訴檢察官之意見後，依刑事訴訟
    法第273 條之1 第1 項、第273 條之2 等規定，裁定進行簡
    式審判程序，且不受同法第159 條第1 項、第161 條之2 、
    第161 條之3 、第163 條之1 及第164 條至第170 條所規定
    證據能力認定及調查方式之限制，合先敘明。
二、上開事實，經被告坦承不諱，而被告於99年10月13日15時許
    ，經其同意後為警所採集之尿液，送往詮昕科技股份有限公
    司以酵素免疫分析法EIA 篩檢及氣相層析質譜儀法GC／MS檢
    驗之結果，確呈現嗎啡及甲基安非他命陽性反應，此有尿液
    送檢真實姓名對照表、詮昕科技股份有限公司99年11月1 日
    濫用藥物尿液檢驗報告各1 紙附卷可稽（警卷第4 頁、第5
    頁），綜上足認被告之自白與事實相符，堪予採信。再按毒
    品危害防制條例於92年7 月9 日修正公布，自93年1 月9 日
    施行，其中第20條將施用毒品之刑事處遇程序，區分為「初
    犯」及「5 年內再犯」、「5 年後再犯」。而依修正後之規
    定，僅限於「初犯」及「5 年後再犯」2 種情形，始應先經
    觀察、勒戒或強制戒治程序。倘被告於5 年內已再犯，經依
    法追訴處罰，縱其第3 次（或第3 次以上）再度施用毒品之
    時間，在初犯經觀察、勒戒或強制戒治執行完畢釋放5 年以
    後，已不合於「5 年後再犯」之規定，且因已於「5 年內再
    犯」，顯見其再犯率甚高，原實施觀察、勒戒或強制戒治，
    已無法收其實效，即應依該條例第10條處罰（最高法院95年
    度第7 次刑事庭會議決議參照）。經查，前因施用毒品案件
    ，經觀察、勒戒後，認無繼續施用毒品之傾向，於87年12月
    4 日執行完畢釋放出所；又因施用毒品案件，經國防部南部
    地方法院軍事法院裁定經觀察、勒戒後，認有繼續施用毒品
    之傾向，經同院裁定送強制戒治後，於93年8 月27日執行完
    畢。再因施用第一、二級毒品案件，經臺灣嘉義地方法院97
    年度訴字第146 號判處應執行有期徒刑1 年；因2 次施用第
    二級毒品案件，經同院以97年度嘉簡字第742 號判處應執行
    有期徒刑4 月；因施用施用第一、二級毒品案件，經同院以
    97年度訴字第452 號判處應執行有期徒刑1 年，上開案件並
    經裁定合併定應執行有期徒刑2 年2 月確定，於99年2 月5
    日假釋付保護管束出監，於99年7 月29日假釋期滿未經撤銷
    ，以已執行完畢論，此有臺灣高等法院被告前案紀錄表1 份
    附卷可憑，是本件被告雖係於受觀察勒戒、強制戒治執行完
    畢後5 年後，再犯本件毒品危害防制條例第10條第1 項、第
    2 項之罪，惟因前述5 年內曾另再犯施用毒品罪名而屬3 犯
    以上，事證明確，被告犯行堪以認定，應依法論科。
三、核被告所為，係犯毒品危害防制條例第10條第1 項、第2 項
    之施用第一級、第二級毒品罪。被告持有第一級、第二級毒
    品之低度行為，則為施用之高度行為所吸收，不另論罪。被
    告所犯施用第一級與第二級毒品罪間，犯意各別，行為互殊
    ，應分論併罰。又被告有如事實欄所記載之前科紀錄，此有
    臺灣高等法院被告前案紀錄表1 份附卷足憑，其於有期徒刑
    執行完畢後，5 年內故意再犯本件有期徒刑以上之各罪，為
    累犯，應依刑法第47條第1 項規定俱加重其刑。爰審酌被告
    前因施用毒品案件，已經觀察勒戒、強制戒治、多次起訴科
    刑執行完畢，素行不佳，仍不思悔改，徹底袪除施用毒品之
    惡習，反而再次施用海洛因及甲基安非他命沈淪毒海，殊不
    可取，然念及被告施用毒品之犯行，在本質上乃屬戕害自己
    身心健康之行為，且犯後坦承犯行，態度良好，暨其自陳幫
    忙家中母親從事割竹筍之工作等一切情狀，分別量處如主文
    所示之刑，再定其應執行之刑。
四、據上論斷，應依刑事訴訟法第273 條之1 第1 項、第299 條
    第1 項前段，毒品危害防制條例第10條第1 項、第2 項，刑
    法第11條前段、第47條第1 項、第51條第5 款，判決如主文
    。
本案經檢察官莊珂惠到庭執行職務。
中    華    民    國   100    年    5     月    6     日
                  刑事第三庭  法  官  蕭 雅 毓
以上正本證明與原本無異。
如不服本判決應於收受判決後10日內向本院提出上訴書狀，並應
敘述具體理由；其未敘述上訴理由者，應於上訴期間屆滿後20日
內向本院補提理由書（均須按他造當事人之人數附繕本）。「切
勿逕送上級法院」。
                              書記官  鍾 宜 津
中    華    民    國   100    年    5     月    6     日
附錄本案論罪科刑法條全文：
毒品危害防制條例第10條
施用第一級毒品者，處6 月以上5 年以下有期徒刑。
施用第二級毒品者，處3 年以下有期徒刑。